臺灣高等法院臺中分院刑事判決　　　 100年度上易字第1367號
上　訴　人
即　被　告　洪銘池
上列上訴人因傷害案件，不服臺灣彰化地方法院100 年度易字第
634號中華民國100年9月9日第一審判決（起訴案號：臺灣彰化地
方法院檢察署100 年度偵字第3635號），提起上訴，本院判決如
下：
    主  文
上訴駁回。
洪銘池緩刑貳年。
    犯罪事實
一、洪銘池與傅祥佑素不相識，洪銘池於民國99年12月6日晚上9
    時45分許，在彰化縣埔心鄉○○村○○路○段「香水園KTV」
    之樓梯口處，因認傅祥佑在後對其咆哮，竟心生不滿，基於
    普通傷害他人身體之犯意，徒手毆打傅祥佑之臉部，致傅祥
    佑跌倒在地，洪銘池仍持續毆打傅祥佑之臉部及腳部，嗣因
    「香水園KTV」 之服務人員聞聲到場查看，洪銘池因恐有事
    ，旋離開現場，而傅祥佑因洪銘池上開傷害行為，造成鼻部
    淺層擦傷、鼻骨骨折、右側遠端脛腓骨骨折併遠端脛腓骨韌
    帶破裂、踝關節脫位之傷害。嗣經傅祥佑當場拾獲洪銘池遺
    留在現場之手機，並經人報警後循線查獲上情。
二、案經傅祥佑訴由彰化縣警察局溪湖分局報告臺灣彰化地方法
    院檢察署檢察官偵查起訴。
    理  由
一、證據能力部分：
    本件有關以下所引用被告以外之人於審判外之言詞或書面陳
    述，而不符合刑事訴訟法第159條之1至第159條之4之規定者
    ，業經公訴人及被告於本院明示同意作為證據，且均經本院
    於審理時當庭直接提示而為合法之調查，公訴人、被告均未
    於言詞辯論終結前聲明異議，本院審酌前開證據作成或取得
    之狀況，並無非法或不當取證之情事，且亦無顯不可信之情
    況，故認為適當而均得以作為證據，是前開證據依刑事訴訟
    法第159條之5之規定，均具有證據能力，先予敘明。
二、訊據上訴人即被告洪銘池對於上開犯罪事實坦承不諱，核與
    告訴人傅祥佑指述情節相符，並有員生醫院出具之診斷書其
    上記載告訴人傅祥佑之傷勢為：鼻骨骨折、右側遠端脛腓骨
    骨折併遠端脛腓骨韌帶破裂及踝關節脫位。並註明：傅祥佑
    於99年12月6日急診就診，於99年12月7日至99年12月12日住
    院及施行右側遠端脛骨開放性復位及鋼板石膏固定手術治療
    ，術後應修養並以柺杖助行器助行3 個月）、員生醫院柯博
    維醫師出具之病歷摘要說明書上所記載之傷勢大致相吻合（
    各見偵卷第9 頁、原審卷第57頁）。本案事證明確，被告犯
    行足以認定。
三、核被告所為，係犯刑法第277條第1項之傷害罪嫌。被告基於
    一個傷害犯意，於密接之時間，在相同之地點，持續多次出
    手毆打告訴人，而侵害同一法益，應視為數個舉動之接續執
    行為合理，應為接續犯，僅論以一傷害罪。
四、原審以被告罪證明確，因而適用刑法第277條第1項、第41條
    第1項前段（漏載），刑法施行法第1條之1第1項、第2 項前
    段規定，並審酌被告與告訴人素不相識，竟僅因認告訴人在
    後對其咆哮，即出手毆打告訴人成傷，所為甚不足取，並考
    量被告生活狀況、智識程度、犯後態度、所生危害、並未與
    告訴人達成和解（惟於本院審理中已與告訴人和解）等一切
    情狀，量處有期徒刑三月，並諭知易科罰金之折算標準（以
    新台幣壹仟元折算一日）。其認事用法並無不合，量刑亦稱
    妥適。被告上訴意旨認原判決量刑過重，為無理由，應予駁
    回。又被告之前並無犯罪紀錄，有臺灣高等法院被告前案紀
    錄表可參，其在本院審理中已與告訴人達成和解，並給付新
    台幣11萬元完畢，有調解程序筆錄及匯款回條聯可參，告訴
    人並稱願給被告緩刑自新之機會，且被告係因一時失慮，致
    觸犯刑事法令，本院認經此偵審程序及科刑判決後，應知所
    警惕，而無再犯之虞，爰併予宣告緩刑二年，以期自新。
據上論結，應依刑事訴訟法第368 條，刑法第74條第1項第1款，
判決如主文。
本案經檢察官林蓉蓉到庭執行職務。
中    華    民    國  100    年    11    月    29    日
            刑事第七庭   審判長法  官 林 榮 龍
                               法  官 李 秋 娟
                               法  官 黃 仁 松
以上正本證明與原本無異。
不得上訴。
                               書記官 林 玉 惠
中    華    民    國  100    年    11    月    29    日
附錄本案論罪科刑法條全文
中華民國刑法第277條
（普通傷害罪）
傷害人之身體或健康者，處 3 年以下有期徒刑、拘役或 1 千元
以下罰金。
犯前項之罪因而致人於死者，處無期徒刑或 7 年以上有期徒刑
；致重傷者，處 3 年以上 10 年以下有期徒刑。